# 请教陈版，石油工程服务行业收入成本确认问题

提问人：redsun2013 时间：2018-06-26 17:03:43
A公司为石油工程服务行业，承担业主的试气压裂工程，但是工程基本上都是劳务外包。目前公司成本主要是劳务外包成本和原材料（甲供材居多）以及固定资产折旧。根据合同，施工期多为1-3个月，因此不实行建造合同准则。请问该公司收入成本如何确认？

回答人：chenyiwei
如果存在大量周期较短、合同价格较小的同类合同，也可以简化为在完工通过验收时一次性确认收入。成本在发生时一次性计入主营业务成本。

提问人：redsun2013 时间：2018-06-27 09:06:13
谢谢陈版！公司收入单笔合同金额都在 1000 万以上，将 4 个专业分包，单个专业分包合同金额都在 100 万到 500 万左右。企业 2016 年毛利率19%， 2017 年毛利率0.7%，呈现剧烈波动。折旧费两年持平，原材料据实发生，主要是外包劳务费这块波动较大。主要是部分项目 2016 年已经完工， 2016 年已确认收入。但是 2017 年业主又追加了一部分收入，同时企业又确认了成本。造成 2017 年确认成本金额占总成本的比例明显高于 2017 年确认收入占总收入的比例？请问劳务成本与收入是否也存在配比关系？

回答人：chenyiwei
外包劳务，理论上也应按照分包商对分包合同的完工进度逐步确认分包成本和应付款项。但像你说的情况，因为 2017 年主体部分完工后的后续调整导致毛利率年度波动是正常的，能合理解释即可。